臺灣臺北地方法院刑事判決　　　　　　　99年度訴字第1739號
公　訴　人　臺灣臺北地方法院檢察署檢察官
被　　　告　張鈞泓
指定辯護人　盧穩竹律師
被　　　告　林世華
指定辯護人　本院公設辯護人　唐禎琪
上列被告因違反毒品危害防制條例等案件，經檢察官提起公訴（
99年度偵字第20611、20614及24302號），本院判決如下：
    主  文
張鈞泓共同販賣第二級毒品，處有期徒刑伍年。未扣案之新臺幣
肆仟元與周雅慧連帶沒收之，如全部或一部不能沒收時，以其與
周雅慧之財產連帶抵償之。扣案之號碼為0000000000號行動電話
壹支（含SIM卡壹枚）沒收之。又共同販賣第二級毒品，處有期
徒刑伍年。未扣案之新臺幣壹仟元與林世華連帶沒收之，如全部
或一部不能沒收時，以其與林世華之財產連帶抵償之。扣案之號
碼為0000000000號行動電話壹支（含SIM卡壹枚）沒收之。應執
行有期徒刑玖年。未扣案之新臺幣肆仟元與周雅慧連帶沒收之，
如全部或一部不能沒收時，以其與周雅慧之財產連帶抵償之、未
扣案之新臺幣壹仟元與林世華連帶沒收之，如全部或一部不能沒
收時，以其與林世華之財產連帶抵償之。扣案之號碼為00000000
00號行動電話壹支（含SIM卡壹枚）沒收之。
張鈞泓其餘被訴販賣第二級毒品部分無罪。
林世華轉讓禁藥，處有期徒刑捌月。又共同販賣第二級毒品，處
有期徒刑捌年。未扣案之新臺幣壹仟元與張鈞泓連帶沒收之，如
全部或一部不能沒收時，以其與張鈞泓之財產連帶抵償之。扣案
之號碼為0000000000號行動電話壹支（含SIM卡壹枚）沒收之。
應執行有期徒刑捌年陸月。未扣案之新臺幣壹仟元與張鈞泓連帶
沒收之，如全部或一部不能沒收時，以其與張鈞泓之財產連帶抵
償之。扣案之號碼為0000000000號行動電話壹支（含SIM卡壹枚
）沒收之。
    事  實
一、張鈞泓明知甲基安非他命係毒品危害防制條例所定第二級毒
    品，不得非法持有、販賣，竟與周雅惠（業經本院另案審結
    ）共同基於販賣第二級毒品甲基安非他命以牟利之犯意聯絡
    ，以張鈞泓所有號碼為0000000000號之行動電話為聯絡工具
    ，而與張世強所使用號碼為0000000000號之行動電話聯絡販
    賣甲基安非他命事宜後，於附表所示之時間、地點，以附表
    所示之方式，販賣第二級毒品甲基安非他命予張世強。
二、林世華明知甲基安非他命屬毒品危害防制條例第2條第2項所
    規範之第二級毒品，且係管制藥品管理條例第3條所指「管
    制藥品」，而列入藥事法禁藥之管理迄今並未解除，依法不
    得轉讓，竟基於轉讓第二級毒品甲基安非他命之犯意，於民
    國99年8月29日下午5時許，在臺北縣永和市○○路某處，無
    償轉讓不詳數量之第二級毒品甲基安非他命予張鈞泓施用。
三、林世華與張世強係朋友關係，張世強因染有吸食第二級毒品
    甲基安非他命之惡習，急需毒品，其乃於99年8月29日晚上6
    時51分許撥打林世華使用之號碼為0000000000號之行動電話
    詢問有其無第二級毒品甲基安非他命可資購買，林世華乃電
    詢張鈞泓其前所轉讓之第二級毒品甲基安非他命是否尚有剩
    餘，張鈞泓稱尚有剩餘後，林世華與張鈞泓二人竟共同基於
    販賣第二級毒品以牟利之犯意，先由林世華與張世強電話聯
    絡，確認交易之時間、地點、金額後，再由張鈞泓以其所有
    號碼為0000000000號之行動電話為聯絡工具，與張世強相約
    於同日晚上7時38分許，至臺北縣新店市○○路喜如意餐廳
    ，並將其前揭施用剩餘之第二級毒品甲基安非他命1包（重
    量約0.8公克）以新臺幣（下同）1,000元之代價，販賣予張
    世強。嗣警方經本院核准實施通訊監察，並於99年9月2日持
    本院所核發之搜索票，分別前往張鈞泓位於臺北市○○區○
    ○路4段108巷29號住處及張世強位於臺北縣烏來鄉福山村卡
    拉模基5號、臺北縣烏來鄉福山村李茂岸14之1號之住居所搜
    索，並扣得張鈞泓所有之號碼為0000000000號之行動電話1
    支（含SIM卡1枚），因而查獲上情。
二、案經臺北縣政府警察局新店分局報告臺灣臺北地方法院檢察
    署檢察官偵查起訴。
   理  由
壹、證據能力部分
  (一)按通訊監察錄音之譯文，僅屬依據監聽錄音結果予以翻譯之
    文字，固具文書證據之外觀，但實際上仍應認監聽所得之錄
    音帶或光碟，始屬調查犯罪所得之證物，此乃刑事訴訟法第
    165條之1第2項所稱之證物，如其蒐證程序合法，並經合法
    調查，自具證據能力。因此檢察官如提出通訊監察錄音之譯
    文為其證據方法，實乃以其監聽所得之錄音帶或光碟，為調
    查犯罪所得之證物，法院本應依刑事訴訟法第165條之1所列
    之方法調查，以判斷該錄音帶或光碟是否與通訊監察錄音之
    譯文相符。而監聽錄音製作之譯文，雖通常為偵查犯罪機關
    單方面製作，然若被告或訴訟關係人對其真實性並無爭執，
    經法院於審判期日提示譯文供當事人辨認、表示意見並為辯
    論者，程序自屬適法（最高法院95年度臺上字第295號、94
    年度臺上字第4665號判決意旨參照）。查本案卷內之相關電
    話通訊監察，事前有獲本院依法核發通訊監察書（附於99年
    度偵字第20614號卷第64頁），取證程序未見違法情事；而
    偵查機關依監聽錄音所製作之監聽譯文，經本院提示予被告
    2人及其等選任辯護人，其等對於監聽譯文真實性並無爭執
    ，足見該部分譯文之真實性並無疑義，依上開說明，本案卷
    內相關監聽譯文應有證據能力。
  (二)按被告以外之人於審判外之言詞或書面陳述，除法律有規定
    者外，不得作為證據；又被告以外之人於審判外之陳述，雖
    不符合同法第159條之1至第159條之4之規定，但經當事人於
    審判程序同意作為證據，法院審酌該言詞陳述或書面陳述作
    成時之情況，認為適當者，亦得為證據。當事人、代理人或
    辯護人於法院調查證據時，知有第159條第1項不得為證據之
    情形，而未於言詞辯論終結前聲明異議者，視為有前項之同
    意，刑事訴訟法第159條第1項及第159條之5分別定有明文。
    本判決下列所引用之各該被告以外之人於審判外之陳述，雖
    屬傳聞證據，惟當事人、辯護人於本院審判期日中表示同意
    作為證據方法而不予爭執，本院審酌上開證據資料製作時之
    情況，尚無違法不當及證明力明顯過低之瑕疵，亦認為以之
    作為證據應屬適當。揆諸前開規定，爰依刑事訴訟法第159
    條之5規定，認前揭證據資料均有證據能力，先予敘明。
壹、就犯罪事實一、部分
  (一)號碼為0000000000號之行動電話，實際使用人原係被告林世
    華，然被告林世華因另案遭羈押，是該行動電話自99年8 月
    5日起迄99年8月23日止之實際使用人係其妻周雅慧，而被告
    張鈞泓於99年8月間所使用之行動電話號碼為0000000000號
    ，另張世強平日係以0000000000、0000000000及0000000000
    號之行動電話號碼對外聯絡，而證人張世強之綽號係「刀疤
    」，被告張鈞泓之綽號則係「阿呆」等情，業據被告林世華
    、張鈞泓於偵查及本院審理時供承在卷，核與證人張世強於
    警詢、偵查及本院審理時證述相符，此外，復有被告林世華
    之臺灣高等法院被告前案紀錄表1份在卷足憑，自信屬實。
    而張世強於99年9月2日為警所採集之尿液，經送鑑結果，確
    呈甲基安非他命類毒品陽性反應，亦有有臺灣檢驗科技股份
    有限公司所出具之濫用藥物檢驗報告、查獲毒品案件被移送
    者姓名、代碼對照表在卷可稽，是張世強於該段時間內確有
    施用第二級毒品乙節，亦堪認定。
  (二)而周雅慧於本院審理時就其有於99年8月23日7時45分後之某
    時，搭乘由被告張鈞泓所騎乘之機車前往張世強姨婆住處，
    交付張世強數量不詳，價格4,000元之第二級毒品，並向張
    世強收取4,000元乙節，坦承不諱，被告張鈞泓於99年9月29
    日偵查及本院審理時，亦均坦承該日確有騎乘機車搭載周雅
    慧前往張世強住處，然因張世強不在家，乃由張世強之兒子
    引導其二人至姨婆之住處等語明確，而依卷附周雅慧與張世
    強於99年8月23日之通聯譯文觀之（附於99年度偵字第20611
    號卷第79至80頁），其二人（代號A為被告;代號B為張世強
    ）於該日通話時間為下午5時47分許之對話內容大致如下：
    B：喂，你出發了沒有
    A：還沒
    B：趕快出來啦
    A：我的魚抓好了沒
    B：有啦
    A：你要給我3斤魚還是4斤魚？
    B：我看再多一點好了，因為我阿姨用魚比較兇
    A：5斤魚好不好？
    B：ok啦，你慢慢騎哦
    依證人張世強前揭證詞可知，此通電話應係周雅慧向證人張
    世強確認其所欲購物之第二級毒品甲基安非他命之數量究為
    何；而嗣於同日晚上7時45分許，被告張鈞泓則以其所有號
    碼為0000000000號之行動電話撥打予證人張世強，於該通電
    話中，共有3人對話，其對話之內容如下：
    C：喂，你叫「耀祖」帶你上來
    B：有啊，他不知道你在哪裡啊
    D：喂，爸爸，你在哪裡
    C：你帶叔叔到姨婆這邊
    D：姨婆那哦
    C：如果人家問你，你就說這是來問路的
    D：好
    經本院提示上開通聯譯文予證人張世強閱覽，並請證人張世
    強確認該通電話之通話對象、目的為何，證人張世強證稱：
    這是伊與伊兒子的通話，當時伊在姨婆那邊，伊是叫伊兒子
    帶張鈞泓到姨婆住處，伊沒有辦法確認姨婆的地址，但是是
    在伊部落更上面的地方，當天伊有拿到4,000元的安非他命
    等語明確，而張鈞泓於本院審理時亦稱：該通電話係伊與刀
    疤說話，當日伊係先到刀疤家，但他們不知道去哪裡，刀疤
    不在家，他叫他兒子帶我們走路到他們姨婆家等語，是綜合
    上情以觀，被告張鈞泓有於99年8月23日下午7時45分後之某
    時騎乘之機車搭載周雅慧，至張世強前揭住處旁之張世強姨
    婆住處（起訴書就本次交易地點記載為張世強位於臺北縣烏
    來鄉福山村李茂岸14之號住處，係屬誤載，應予更正，併此
    敘明之），交付數量不詳，價格為4,000元之第二級毒品甲
    基安非他命予張世強，並向張世強收取4,000元乙節，堪以
    認定。
  (三)而被告張鈞泓就周雅惠與張世強交易毒品之經過，於99年9
    月3日偵查中係稱：伊確實有載周雅慧上烏來，伊知道周雅
    慧上去烏來都是要交易毒品等語明確，而證人張世強就其與
    被告交易第二級毒品甲基安非他命之經過於本院審理時證稱
    ：伊有看到周雅慧將安非他命拿給張鈞泓，張鈞泓就放在桌
    上，叫伊先看，伊有去看，看一看覺得可以，伊就把錢拿出
    來給他們2人，但是伊不知道是誰收的，就好像伊糖果店買
    糖果，伊可以把錢給老板也可以把錢給夥計等語明確，是足
    徵被告張鈞泓非僅係單純騎乘機車載送周雅慧至烏來，其尚
    有參與本案周雅慧與張世強交易第二級毒品，再參酌被告張
    鈞泓於搭載周雅慧至證人張世強住處，然未遇張世強，其尚
    主動致電予證人張世強確認張世強所在位置等情以觀，被告
    張鈞泓就本件周雅慧與張世強交易第二級毒品甲基安非他命
    部分，有犯意聯絡及行為分擔，已堪認定。
貳、就犯罪事實二、部分
    訊之被告林世華對此部分之犯罪事實，於偵查及本院審理時
    均坦承不諱，核與證人張鈞泓於本院審理時證述相符，是被
    告林世華此部分自白與事實相符，應堪採信。
參、就犯罪事實三、部分
    訊之被告林世華矢口否認有何販賣第二級毒品之犯行，被告
    林世華辯稱：伊有交待張鈞泓交毒品給張世強，但伊沒有從
    中獲得任何好處云云；被告張鈞泓則辯稱：因為林世華之前
    涉犯毒品案件，要籌措保證金，伊有借給周雅惠即被告林世
    華之妻一萬元，伊係依林世華之指示交付毒品給張世強，被
    告林世華表示張世強給伊的錢伊收著就好，故伊並沒有營利
    的意圖云云。經查：
  (一)被告張鈞泓於99年8月29日晚上7時38分許，有在位於臺北縣
    新店市○○路之喜如意餐廳，將重約0.8公克之第二級毒品
    甲基安非他命1包交予張世強，張世強並有交付1000元予被
    告張鈞泓等情，業據被告張鈞泓供承在卷，核與證人張世強
    於本院審理時證述相符，自信屬實。
  (二)而證人張世強就其於99年8月29日與被告張鈞泓交易毒品之
    經過，於本院審理時證稱：伊於99年8月29日晚上6時51分許
    有致電林世華，向林世華表示欲購買毒品，但嗣後送毒品來
    的人是張鈞泓等語明確，而觀之卷附被告林世華所使用號碼
    為0000000000號行動電話於99年8月29日晚上6時51 分32秒
    時與證人張世強使用之0000000000號行動電話之監聽譯文
   （附於99年度偵字第20611號卷第81頁），被告林世華（即代
    號A）與證人張世強（即代號B）之對話內容大致如下：
    B:喂，我找「華哥」
    A:你誰。
    B:我刀疤。我在青潭。
    …
    A:你那邊有多少現金，我才知道要怎樣處理
    B:你先帶5張東西過來
    …
    A:好，我叫「阿呆」拿給你好嗎
    B:好好
    經本院提示上開譯文供證人張世強閱覽，證人張世強亦確認
    該通電話即係其與證人林世華聯絡購買毒品之事宜無誤，而
    於對話中所稱之「你先帶五張東西過來」，其意即指請林世
    華拿價值五千元的安非他命過來，亦即其欲向林世華購買五
    千元之安非他命等語明確，是本件係證人張世強主動詢問被
    告林世華可否提供毒品後，雙方議定交易之時間、地點後，
    再由被告張鈞泓負責依被告林世華與證人張世強之約定交付
    上開毒品等情甚明。
  (三)而就證人張世強所購得毒品之數量及金錢如何議定乙節，本
    件雖係由證人張世強與被告張鈞泓交付金錢及第二級毒品甲
    基安非他命1包，然被告張鈞泓於本院審理時就交易之第二
    級毒品甲基安非他命價格如何議定乙節，係稱：「（問：當
    時為何收了張世強壹仟元）答：因為林世華跟我說張世強會
    拿錢給我，但我不知道是多少錢，張世強就拿壹仟元給我」
    等語明確，足徵被告張鈞泓並未與證人張世強議定本件交易
    之金額，且觀之卷附被告林世華所使用號碼為0000000000號
    行動電話於99年8月29日晚上6時58分39秒時與證人張世強使
    用之0000000000號行動電話之監聽譯文（附於99年度偵字第
    20611號卷第81頁），被告林世華（即代號A）與證人張世強
    （即代號B）之對話內容大致如下：
    A:我跟你講喔，「阿呆」第一下會打電話給你
    …
    B:你叫他到那邊打電話給我
    A:好，我跟你講喔，你5000給他，他再去買袋子給你，他身
      上一元都沒有。
    嗣於同日晚上7時38分27秒時，被告張鈞泓有以號碼為00000
    00000號之行動電話撥打至被告林世華所做用0000000000號
    之行動電話，經本院勘驗其等對話內容大致如下：
    張鈞泓:喂，「刀疤」問我那是多少，我有算過差不多0.8含
           袋（台語）
    ...
    張鈞泓:你這邊算多少你講
    林世華:阿!怎樣
    張鈞泓:伊的差多有含袋，伊這問有五張否，也不知道有沒有
           五張（台語）
    …
    林世華：上去再跟你講啦
    張世強：好好好，明天上來跟我講ok
    林世華：你要拿多少給他啦
    張世強：我這邊拿，你現在講嘛，我會
    林世華：好啦，拿五千給他，其他我們明天再講
    此有本院勘驗筆錄1份在卷足憑（附於本院卷二第74、75頁
    ），是由被告林世華與證人張世強前揭對話可知，就本件交
    易第二級毒品甲基安非他命之金額究如何計算，實係被告林
    世華與證人張世強議定之，是被告林世華辯稱：其並未參與
    本件毒品交易云云，不足採信。
  (四)至被告林世華對證人張世強議定本件第二級毒品安非他命交
    易金額為5000元，然證人張世強實際僅交付1000元予被告張
    鈞泓，對此證人張世強於本院審理時證稱：因為伊身上只有
    一仟元，所以只給張鈞泓這個數字等語明確，而被告張鈞泓
    於收取上開款項後即花用殆盡等情，亦據被告張鈞泓供述在
    卷，雖被告張鈞泓辯稱：因被告林世華先前有向伊借款1萬
    元，所以這個1千元是抵債云云，然查，被告林世華於本院
    審理時陳稱：其與被告張鈞泓間並無債權債務之關係，而被
    告張鈞泓於本院審理時亦坦言：伊自始至終均未曾跟林世華
    提及抵債等語明確，且被告張鈞泓亦自承：其嗣後未曾再向
    被告林世華追討上開債務等語明確，然衡以常情，倘被告林
    世華與張鈞泓確存有前揭債務關係，於抵償之際，雙方當言
    明，以免爭議，況被告林世華所積欠之金額亦非微，然被告
    張鈞泓除本次外，卻未見有其他積極催討之舉，此亦有悖於
    常情，是綜合上情以觀，被告張鈞泓辯稱：其向證人張世強
    收取上開1000元，係抵償被告林世華先前積欠之款項乙節，
    不足採信。
  (五)另按販賣毒品係政府嚴予查緝之違法行為，而毒品亦可任意
    分裝或增減其分量，每次買賣之價量，乃隨時依雙方關係之
    深淺、當時之資力、需求程度及對行情之認知等因素機動調
    整，因之販賣毒品之利得，除經被告坦承犯行，或帳冊價量
    均記載明確外，委難查得實情，故縱未確切查得販賣毒品所
    賺取之實際差價，但除別有事證，足認係按同一價格轉讓，
    確未牟利之情形外，尚難執此認非法販賣之事證有所不足，
    致知過坦承者難辭重典，飾詞否認者反得逞僥倖，而失情理
    之平，況一般毒品價格不低、取得不易，凡為販賣毒品之不
    法行為者，苟無利可圖，殊無必要甘冒持有毒品遭查獲之極
    大風險，無端親送至交易處所，而平白義務為該等買賣之工
    作之理。訊之被告於本院審理時坦承，其與張世強僅係普通
    朋友關係，尚無任何特殊之情誼，豈有可能除需冒為警查緝
    之風險外，尚須耗費時間、精力，僅單純為一與之毫無特殊
    交情之友人調取毒品？此實有悖於現今社會交易之常情，是
    本件被告二人取得第二級毒品甲基安非他命之價格較諸彼等
    出售予買主之價格低廉，而具有從中賺取買賣差價牟利之營
    利意圖，應屬符合論理法則且不違背社會通常經驗之合理判
    斷。
  (六)綜上所述，本件事證明確，被告二人犯行洵堪認定，應依法
    論科。
肆、論罪科刑部分
一、就犯罪事實一、部分
    核被告張鈞泓所為，係犯毒品危害防制條例第4條第2項之販
    賣第二級毒品罪。被告張鈞泓與周雅惠間有犯意聯絡及行為
    分擔，為共同正犯。被告張鈞泓在偵查及本院審理時均曾自
    白販賣毒品甲基安非他命予張世強之情，是被告張鈞泓此部
    分已符合毒品危害防制條例第17條第2項所規定得減輕其刑
    之要件，應依法減輕其刑。
二、就犯罪事實二、部分
    按甲基安非他命係屬毒品危害防制條例第2條第2項第2款所
    規範之第二級毒品，且均屬安非他命類藥品，業經行政院衛
    生署以75年7月11日衛署藥字第597627號公告，列入藥物藥
    商管理法第16條第1款（即現行藥事法第22條第1款）之禁藥
    管理；嗣於79年10月9日再以衛署藥字第904142號公告，列
    入麻醉藥品管理條例（現行管制藥品管理條例）第2條第4款
    所定之「化學合成類麻醉藥品」管理，並明定於管制藥品管
    理條例第3條所指「管制藥品」，而上開列入藥事法禁藥之
    管理迄今並未解除等情，為本院於職權上所知悉，自均屬藥
    事法第22條第1項第1款所規定之「禁藥」。又明知為禁藥而
    轉讓者，藥事法第83條亦定有處罰明文。故行為人明知為安
    非他命類禁藥而轉讓予他人者，除成立毒品危害防制條例第
    8條第2項之轉讓第二級毒品罪外，亦構成藥事法第83條第1
    項之轉讓禁藥罪，此係屬同一犯罪行為而同時有二種法律可
    資處罰之「法條（規）競合」情形，應依「重法優於輕法」
    、「後法優於前法」等法理，擇一處斷。又毒品危害防制條
    例第8條第2項轉讓第二級毒品罪之法定本刑為六月以上五年
    以下有期徒刑，得併科七十萬元以下罰金；藥事法第83條第
    1項轉讓禁藥罪之法定本刑則為七年以下有期徒刑，得併科
    五百萬元以下罰金。故除轉讓之第二級毒品安非他命達淨重
    十公克以上，或轉讓與未成年人，而有應依毒品危害防制條
    例第8條第6項及第9條之規定加重其刑至二分之一之情形者
    外，藥事法第83條第1項之罪之法定本刑，顯較毒品危害防
    制條例第8條第2項之罪之法定本刑為重，依前述「重法優於
    輕法」之法理，自應優先適用藥事法第83條第1項規定處斷
    （最高法院94年度臺上字第7021號、96年度臺上字第3582
    號、97年度臺非字第397號判決，臺灣高等法院暨所屬法院
    94年法律座談會刑事類提案第8號、97年法律座談會研討結
    果參照）。查本件並無證據證明被告林世華轉讓予張鈞泓甲
    基安非他命逾十公克以上，自不得依毒品危害防制條例第8
    條第6項規定加重其刑，是揆之上揭判決意旨，核被告就事
    實二所為，係犯藥事法第83條第1項之轉讓禁藥罪。被告轉
    讓甲基安非他命前，持有甲基安非他命之低度行為，應為轉
    讓之高度行為所吸收，不另論罪。
三、就犯罪事實三、部分
    核被告林世華、張鈞泓所為，均係犯毒品危害防制條例第4
    條第2項之販賣第二級毒品罪。被告林世華、張鈞泓間有犯
    意聯絡及行為分擔。本件公訴意旨雖認被告林世華此部分係
    犯刑法第30條第1項、毒品危害防制條例第4條第2項之幫助
    販賣第二級毒品之犯行，惟參酌被告林世華業已參與議定本
    件毒品交易之價格，已如前述，是其所為自已該當販賣之構
    成要件，而非僅係幫助犯，公訴意旨認被告林世華此部分係
    犯幫助販賣第二級毒品罪，容有未洽，爰依法變更起訴法條
    ，併此敘明之。被告張鈞泓在偵查及審理時就此部分亦均曾
    自白販賣毒品甲基安非他命予張世強之情，則被告已符合毒
    品危害防制條例第17條第2項所規定得減輕其刑之要件，應
    依法減輕其刑。
四、被告林世華就所犯上開二罪（轉讓禁藥及販賣第二級毒品）
    及被告張鈞泓所犯上開二罪（販賣第二級毒品）、均犯意各
    別，行為互殊，均應分論併罰之。爰審酌被告二人均深知毒
    品戕害人體既深且鉅，竟不思循正當途徑賺取生活所需，明
    知販毒行為嚴重危及社會秩序，竟為謀一己之私利，漠視毒
    品之危害性，而為本案犯行，危害國民身心健康及社會風氣
    ，並衡其等犯罪所生之實害，尚屬輕微，其犯罪所得有限等
    一切情狀，分別量處如附表所示之刑，並各定其應執行之刑
    ，以資懲儆。
五、沒收部分：
  (一)按犯毒品危害防制條例第4條至第9條之罪者，其供犯罪所用
    或因犯罪所得之財物，均沒收之，如全部或一部不能沒收時
    ，追徵其價額或以其財產抵償之，毒品危害防制條例第19
    條第1項分別定有明文；又毒品危害防制條例第19條第1項規
    定，犯同條例第4條至第9條之罪者，其供犯罪所用或因犯罪
    所得之財物，均沒收之，但並無「不問屬於犯人與否沒收之
    」之特別規定，自應仍有刑法第38條第1項第3款、第3項前
    段之適用，即以屬於犯人所有者為限，始得沒收之；又因毒
    品危害防制條例第19條第1項係採義務沒收主義，故犯罪所
    得之對價，不問其中成本若干，利潤多少，均應全部諭知沒
    收，且該條所稱「追徵其價額」者，必限於所沒收之物為金
    錢以外之其他財物而無法沒收時，始應追徵其價額，使其繳
    納與原物相當之價額，如所得財物為金錢而無法沒收時，應
    以其財產抵償之，而不發生追徵價額之問題。另在共同正犯
    之場合，基於共同犯罪行為，應由共犯各負全部責任之理論
    ，對於共犯間「供犯罪所用或犯罪預備之物」，祇要屬於共
    犯中一人所有，即得對於其餘共犯為沒收之諭知。
  (二)本件被告二人販賣第二級毒品甲基安非他命所得，雖均未扣
    案，然均屬因犯罪所得之財物，亦應依前開規定分別諭知沒
    收，且如全部或一部不能沒收時，則以被告之財產抵償之。
    又按共同正犯犯罪所得之財物為現金時，因共同正犯應就全
    部犯罪結果負其責任，而合併計算犯罪所得，且於全部或一
    部不能沒收時以其財產抵償之，但為避免執行時發生重複沒
    收、抵償之情形，故各共同正犯之間係採「連帶沒收主義」
    ，於裁判時應諭知被告共同犯罪所得之財物應與其他共同正
    犯「連帶沒收之」（最高法院96年度臺上字第4662號判決意
    旨足資參照）。是被告張鈞泓與周雅惠所犯如犯罪事實一、
    所示之販賣第二級毒品犯行，則就此販賣毒品所得4000元部
    分及被告林世華、張鈞泓共犯如犯罪事實三、所示之販賣第
    二級毒品犯行，就此販賣毒品所得1000元部分，自應諭知連
    帶沒收，如全部或一部不能沒收時，以其等之財產連帶抵償
    之。
  (三)另本件扣案之號碼為0000000000號之行動電話1支（含SIM
    卡1枚），為被告張鈞泓所有，業據張鈞泓供承在卷，並有
    通聯調閱查詢單1份在卷足憑，且張鈞泓確有以之作為聯絡
    本件販賣第二級毒品甲基安非他命使用，已如前述，揆諸上
    開說明，自應併予宣告沒收之。
伍、無罪部分
一、本件公訴意旨另以：被告張鈞泓與周雅慧意圖營利，共同基
    於販賣第二級毒品甲基安非他命之犯意聯絡，由周雅慧以門
    號0000000000號為聯絡工具，於99年8月20日某時，由被告
    張鈞泓騎乘機車載周雅慧前往臺北縣烏來鄉，在臺北縣烏來
    鄉福山村李茂岸14之1號張世強住處附近，由周雅慧以2,000
    元價格，販賣甲基安非他命2小包與張世強而完成交易，因
    認被告張鈞泓此部分涉犯毒品危害防制條例第4條第2項之販
    賣第二級毒品罪嫌等語。
二、按犯罪事實應依證據認定之，無證據不得認定犯罪事實，又
    不能證明被告犯罪或其行為不罰者，應諭知無罪之判決，刑
    事訴訟法第154 條第2 項、第301 條第1 項分別定有明文。
    次按認定不利於被告之事實，須依積極證據，茍積極之證據
    本身存有瑕疵而不足為不利於被告事實之認定，即應為有利
    於被告之認定，更不必有何有利之證據，而此用以證明犯罪
    事實之證據，猶須於通常一般人均不至於有所懷疑，堪予確
    信其已臻真實者，始得據以為有罪之認定，倘其證明尚未達
    到此一程度，而有合理性之懷疑存在，致使無從為有罪之確
    信時，即應為無罪之判決，此有最高法院82年度臺上字第16
    3 號判決、76年度臺上字第4986號、30年度上字第816 號等
    判例意旨可資參照。而依法治國家之刑事訴訟原則，檢察官
    除提起公訴外，尚須維持公訴，負有說服責任，其舉證責任
    之目的，係在充分證明被告確有如公訴所指之犯罪事實，從
    而其舉證責任應存在於刑事訴訟程序之全程，且於舉證不足
    以使法院產生有罪之確信時，為終局的舉證責任未盡，是故
    ，於公訴程序，用以證明犯罪事實之證據之蒐集、提出、及
    說服之責任，在於檢察官，刑事訴訟法第161 條第1 項規定
    檢察官就被告犯罪事實，應負舉證責任，並指出證明之方法
    ，即明示其旨，至於修正前刑事訴訟法第163 條第1 項及修
    正後刑事訴訟法第163 條第2 項關於法院調查證據之規定，
    乃指法院應於訴訟當事人舉證之範圍內，依職權或聲請，循
    刑事訴訟法第164 條以下關於證據調查之程序及方法而為調
    查，以將檢察官及其他當事人之舉證轉換為法院之證據認知
    ，究明證據之證據能力與證明力，非謂法院得逾越公正第三
    者地位，代檢察官蒐集證據，否則不啻破壞訴訟三方關係，
    衍生由法院證明被告犯罪，或檢察官與法院協同證明被告犯
    罪等嚴重悖反法治國家原則之結果，影響人民對於法院中立
    客觀之信賴，最高法院87年度臺非字第1 號判決謂：「按法
    院固應依職權調查證據，但並無蒐集證據之義務。刑事訴訟
    法第379 條第10款規定應於審判期日調查之證據而未予調查
    之違法，解釋上應不包括蒐集證據在內，其調查之範圍，以
    審判中案內所存在之一切證據為限，案內所不存在之證據，
    即不能責令法院為發現真實，應依職權從各方面詳加蒐集、
    調查。」，暨92年度臺上字第128 號判例謂：「刑事訴訟法
    第161 條已於91年2 月8 日修正公布，修正後同條第1 項規
    定：檢察官就被告犯罪事實，應負舉證責任，並指出證明之
    方法。因此，檢察官對於起訴之犯罪事實，應負提出證據及
    說服之實質舉證責任。倘其所提出之證據，不足為被告有罪
    之積極證明，或其闡明之證明方法，無從說服法官以形成被
    告有罪之心證，基於無罪推定之原則，自應為被告無罪判決
    之諭知。」洵屬的論，可供參考。
三、檢察官認被告張鈞泓涉有前開販賣第二級毒品之犯行，無非
    係以證人張世強於警詢中及偵查中之指述為主要論據。經查
    ：
   (一)訊之證人張世強於警詢中固證稱：99年8月20日是在晚上的
    時候，由阿呆騎機車載「華嫂」前來福山伊住處（臺北縣烏
    來鄉福山村李茂14之1 號）找伊，伊向「華嫂」購買了新臺
    幣2000元的二級毒品安非他命2 小包等語（詳見99年度偵字
    第20611 號卷第19頁），其嗣於偵查中雖亦稱：99年8 月20
    日張鈞泓有載被告上來福山部落等語，然卻未提及該日其等
    有交易毒品乙事，是證人張世強於99年8 月20日是否確有與
    被告交易毒品，已非無疑。嗣於本院審理時，本院乃提示周
    雅慧與證人張世強於99年8月20日之通聯譯文予證人張世強
    閱覽（附於99年度偵字第20611號卷第78頁），其二人間之
    對話內容大致如下（代號A表被告，代號B表張世強）：
    A：喂
    B：喂，「大嫂」我「刀疤」
    A：我知道
    B：兩張啊，兩張的錢我幫你收了，有沒有聽到？
    A：我等一下打給你
    證人張世強對此證稱：這是伊與周雅慧的對話，二張幫你收
    了是指伊在山上抓魚，魚賣掉，伊是說把這二千元幫他先收
    好，因為伊要跟被告拿二千元的二級毒品，所以伊就說這二
    千元伊先幫被告收著先放在口袋，因為周雅慧人還沒有上來
    ，等周雅慧來了，伊再交給她等語明確，是由上開通聯譯文
    及證人張世強之證述可知，於該日僅證人張世強向周雅慧表
    示欲購買毒品，然周雅慧並未與證人張世強確認究有無欲上
    山與之交易毒品甚明，對此本院乃再向證人張世強確認，於
    上開電話通話完畢後，周雅慧究有無上山與之交易毒品，證
    人張世強答稱：「我真的記不起來，我不曉得有還是沒有」
    等語明確，而參酌周雅慧與證人張世強前揭交易第二級毒品
    之經過，其等除約定交易之價格與數量外，於周雅慧上山之
    際，證人張世強均會再三與之確認所在位置及尚均多久時間
    始能到達，然觀之卷附之周雅慧與張世強該日之通聯紀錄，
    周雅慧與張世強於前開通話後，即未再有聯絡之紀錄，此實
    與周雅慧前開和張世強交易毒品之經過有明顯之不同。
  (二)而被告張鈞泓就其是否有於99年8月20日騎乘機車搭載周雅
    慧至新店山區與張世強見面乙節，於本院審理時陳稱：伊曾
    搭載周雅慧上山二次，但無法確定詳細之日期等語明確，觀
    諸卷附被告張鈞泓所使用號碼為0000000000號與周雅慧於99
    年8月20日晚上6時51分之通聯譯文（附於99年度偵字第
    20611 號卷第64、65頁），其二人之對話內容大致如下：（
    代號A表周雅慧，代號B表張鈞泓）
    B：你有沒有要去山上，明天？
    A：他剛剛有打電話給我，他說有抓好幾隻魚，看我要去嗎
    B：看你啊
    A：我等一下打電話給你
    嗣於同日晚上7時04分許，周雅慧與被告張鈞泓再以電話聯
    絡，其二人之對話內容如下：
    A：「刀疤」你跟他說明天
    B:好啦好啦，我打給他
    是由周雅慧與被告張鈞泓前開對話可知，其等已決定不於
    99年8月20日前往新店山區與張世強碰面甚明。
  (三)綜上所述，本件檢察官所舉之證據尚不足以證明被告與周雅
    慧確有於99年8月20日販賣第二級毒品甲基安非他命予張世
    強，而本院亦查無證據足以證明被告確有於99年8月20日販
    賣第二級毒品甲基安非他命，是揆諸上開說明，就此部分，
    自應為無罪判決之諭知。
據上論斷，應依刑事訴訟法第299條第1項但書、第300條、第301
條第1項，毒品危害防制條例第4條第2項、第17條第2項、第19條
第1項前段，藥事法第83條第1項，刑法第11條前段、第28條、第
51條第5款，判決如主文。
本案經檢察官蘇維達到庭執行職務。
中    華    民    國   100    年    8     月    30    日
         刑事第二十庭  審判長法  官    郭惠玲
                             法  官    呂政燁
                             法  官    柯姿佐
以上正本證明與原本無異。
如不服本判決應於收受送達後10日內向本院提出上訴書狀，並應
敘述具體理由；其未敘述上訴理由者，應於上訴期間屆滿後20日
內向本院補提理由書（均須按他造當事人之人數附繕本）「切勿
逕送上級法院」。
                             書記官    劉穗筠
中    華    民    國   100    年    8     月    30    日
附錄本案論罪科刑法條全文
毒品危害防制條例第4條
製造、運輸、販賣第一級毒品者，處死刑或無期徒刑；處無期徒
刑者，得併科新臺幣 2 千萬元以下罰金。
製造、運輸、販賣第二級毒品者，處無期徒刑或 7 年以上有期
徒刑，得併科新臺幣 1 千萬元以下罰金。
製造、運輸、販賣第三級毒品者，處 5 年以上有期徒刑，得併
科新臺幣 7 百萬元以下罰金。
製造、運輸、販賣第四級毒品者，處 3 年以上 10 年以下有期
徒刑，得併科新臺幣 3 百萬元以下罰金。
製造、運輸、販賣專供製造或施用毒品之器具者，處 1 年以上
7 年以下有期徒刑，得併科新臺幣 1 百萬元以下罰金。
前五項之未遂犯罰之。
藥事法第83條
明知為偽藥或禁藥，而販賣、供應、調劑、運送、寄藏、牙保、
轉讓或意圖販賣而陳列者，處 7 年以下有期徒刑，得併科新臺
幣 5 百萬元以下罰金。
犯前項之罪，因而致人於死者，處 7 年以上有期徒刑，致重傷
者，處 3 年以上 12 年以下有期徒刑。
因過失犯第 1 項之罪者，處 2 年以下有期徒刑、拘役或科新臺
幣 30 萬元以下罰金。
第 1 項之未遂犯罰之。
附表
 ┌───────┬───────┬─────────┐
 │ 犯 罪 時 間  │ 犯 罪 地 點  │   犯 罪 方 法    │
 ├───────┼───────┼─────────┤
 │99年8月23日晚 │臺北縣烏來鄉福│由張鈞泓騎乘機車搭│
 │上7時45分後之 │山村李茂14 之1│載周雅慧至左列張世│
 │某時          │號旁張世強其姨│強姨婆住處，販賣重│
 │              │婆之住處      │量不詳，價格為4,00│
 │              │              │0元之第二級毒品甲 │
 │              │              │基安非他命1包予張 │
 │              │              │世強。            │
 └───────┴───────┴─────────┘